【裁判字號】    97,消債更,898
【裁判日期】    981223
【裁判案由】    更生事件
【裁判全文】
臺灣士林地方法院民事裁定           97年度消債更字第898號
債  務  人  甲○○
上列當事人聲請更生事件，本院裁定如下：
    主  文
債務人甲○○自中華民國九十八年十二月二十三日下午五時起開
始更生程序。
命司法事務官進行本件更生程序。
    理  由
一、按債務人不能清償債務或有不能清償之虞，且無擔保或無優
    先權之債務總額未逾新臺幣（下同）1,200 萬元者，於法院
    裁定開始清算程序或宣告破產前，得向法院聲請更生，觀諸
    消費者債務清理條例第3 條、第42條第1 項規定自明。次按
    ，法院開始更生程序之裁定，應載明其年、月、日、時，並
    即時發生效力。法院開始更生或清算程序後，得命司法事務
    官進行更生或清算程序，必要時得選任律師、會計師或其他
    適當之自然人或法人一人為監督人或管理人，復為同條例第
    45條第1 項、第16條所明定。
二、債務人聲請意旨略以：伊負債總金額約837 萬4,206 元，每
    月薪資約4 萬3,000 元，惟債務人配偶為大陸籍人士，無法
    分擔家庭生活必要費用，債務人除維持自身生活，尚須扶養
    配偶及二幼女，每月扶養費支出龐大，實有不能清償債務之
    虞。伊曾於民國97年間以書面向最大債權金融機構即中國信
    託商業銀行股份有限公司（下稱中信銀行）請求共同協商債
    務清償方案，然因無法確認中信銀行提出之每月還款金額，
    致前置協商不成立。又伊未經法院裁定開始清算程序或宣告
    破產，故向本院聲請更生等語。
三、經查，債務人所主張之上開事實，業據提出前置協商不成立
    通知書影本（見本院卷(一)第18頁）、財團法人金融聯合徵信
    中心當事人綜合信用報告－債務清理條例前置協商專用債權
    人清冊影本（見本院卷(一)第22頁至25頁）、財政部臺灣省北
    區國稅局95及96年度綜合所得稅各類所得資料清單影本（見
    本院卷(一)第28頁至31頁）、財政部臺灣省北區國稅財產歸屬
    資料清單影本（見本院卷(一)第26頁）、勞工保險被保險人投
    保資料表（見本院卷(一)第37頁至38頁）、債務人所有郵局及
    金融機構、證券存摺封面暨內頁影本（見本院卷(一)第200 頁
    至286 頁）、債務人全戶戶籍謄本影本（見本院卷(一)第35頁
    ）、債務人配偶陳淑紅財政部臺灣省北區國稅局96及97年度
    綜合所得稅各類所得資料清單影本（見本院卷(二)第41頁至42
    頁）、債務人配偶陳淑紅財政部臺灣省北區國稅財產歸屬資
    料清單影本（見本院卷(二)第43頁）等為證，堪認債務人確有
    不能清償債務之虞。此外，復查無債務人有消費者債務清理
    條例第6 條第3 項、第8 條或第46條各款所定駁回更生聲請
    之事由存在，則債務人聲請更生，應屬有據。
四、爰裁定如主文。
中    華    民    國    98    年    12    月    23    日
                  民事第二庭  法      官  周群翔
上為正本係照原本作成。
本件不得抗告。
中    華    民    國    98    年    12    月    23    日
                              書  記  官  周嫣蘋

司法院資訊處製作；財團法人民間司法改革基金會備份。
